Inventaris van het archief van het Nederlandse Gezantschap in Frankrijk, 1814-1884
Nationaal Archief, Den Haag
- Register van afschriften van niet-geheime brieven, verzonden aan het Nederlandse Departement van Buitenlandse Zaken., 1834 - 1850; 242-245; 4 delen
  - 1844 januari 1 - 1847 juni 30, 244
  - 1847 juli 1 - 1850 augustus 8, 245
- Minuten van geheime brieven, verzonden aan het Nederlandse Departement van Buitenlandse Zaken., 1839 - 1849; 246-250; 5 pakken
  Gemerkt II
  - 1839 september - december, 246
  - 1840-1842, 247
  - 1843 en 1845 - 1846, 248A-248B
    - 1843 en 1845 - 1846, 248A
    - 1843 en 1845 - 1846, 248B
  - 1847-1848, 249
  - 1849, 250
- Register van afschriften van geheime brieven, aan het Nederlandse Departement van Buitenlandse Zaken verzonden., 1831 - 1851; 251-259; 9 delen
  - 1831 april 5 - 1832 november 10, 251
  - 1832 november 12 - 1834 mei 16, 252
  - 1834 mei 17 - 1837 april 21, 253
  - 1837-1839, 254
  - 1840-1843, 255
  - 1843-1846, 256
  - 1846-1848, 257
  - 1848-1849, 258
  - 1849 november 7 - 1851 januari 7, 259
- "Kopieboeken", afschriften van uitgaande brieven, 1814-1875; 364, 376-383; 8 delen
  Aanwinst 1972. Inv.nr. 364 is een aanwinst uit 1920.
  - 1814-1875, 376
  - 1815 december, 364
    Inliggend "Rapport au Roi par les ministres demissionair", 1815 september; extract uit het verdrag van Frankrijk met Oostenrijk, Pruisen en Rusland, 1815 november 20.
  - 1851, 377
  - 1852, 378
  - 1853, 379
  - 1854-1856, 380
  - 1855-1859, 381
  - 1855-1858, telegrammen, 382
  - 1858-1862, 383
- Minuten van geheime en niet-geheime brieven, verzonden aan het Nederlandse Departement van Buitenlandse Zaken., 1844 en 1851; 260; 1 pak
- Minuten van politieke depeches, verzonden aan het Nederlandse Departement van Buitenlandse Zaken., 261-265; 5 pakken
  - 1854-1855, 261
  - 1856-1858, 262
  - 1859-1862, 263
  - 1863-1867, 264
  - 1868-1869, 265
- Register van afschriften der politieke depeches, verzonden aan het Nederlandse Departement van Buitenlandse Zaken, 1854 - 1860; 266; 1 pak
  Die van het jaar 1858 ontbreekt.
- Agenda der geheime en niet-geheime brieven, ingekomen van het Nederlandse Departement van Buitenlandse Zaken, 1854; 267; 1 deel
- Ingekomen afschriften van politieke depeches van andere Nederlandse gezantschappen, gericht aan het Nederlandse Departement van Buitenlandse Zaken., 1884; 268; 1 omslag
- Ingekomen en minuten van uitgaande brieven., 1838 - 1884; 269-354; 86 pakken
  Hierbij bevinden zich ook de brieven ingekomen van het Nederlandse Departement van Buitenlandse Zaken
  - 1838 september - 1839 oktober, 269
  - 1840, 270
  - 1841, 271A-271B
    - 1841, 271A
    - 1841, 271B
  - 1842, 272
  - 1843, 273
  - 1844 januari - mei, 274
  - 1844 juni - december, 275
  - 1845 januari - mei, 276
  - 1845 juni - december, 277
  - 1846 januari - juni, 278
  - 1846 juli - december, 279
  - 1847 januari - juni, 280
  - 1847 juli - december, 281
  - 1848, 282
  - 1949 januari - juni, 283
  - 1949 juli - december, 284
  - 1850, 285
  - 1851 januari - juni, 286
  - 1851 juli - december, 287
  - 1852 januari - juni, 288A-288B
    - 1852 januari - juni, 288A
    - 1852 januari - juni, 288B
  - 1852 juli - december, 289
  - 1853 januari - juni, 290
  - 1853 juli - december, 291
  - 1854 januari - juni, 292
  - 1854 juli - december, 293
  - 1855 januari - februari, 294A-294B
    - 1855 januari - februari, 294A
    - 1855 januari - februari, 294B
  - 1855 maart - juli, 295
  - 1855 augustus - december, 296
  - 1856 januari - mei, 297A-297B
    - 1856 januari - mei, 297A
    - 1856 januari - mei, 297B
  - 1856 juni - december, 298
  - 1857 januari - mei, 299A-299B
    - 1857 januari - mei, 299A
    - 1857 januari - mei, 299B
  - 1857 juni - december, 300
  - 1858 januari - april, 301A-301B
    - 1858 januari - april, 301A
    - 1858 januari - april, 301B
  - 1858 mei - december, 302
  - 1859 januari - mei, 303
  - 1859 juni - december, 304
  - 1860 januari - mei, 305A-305B
    - 1860 januari - mei, 305A
    - 1860 januari - mei, 305B
  - 1860 juni - december, 306
  - 1861 januari - mei, 307A-307B
    - 1861 januari - mei, 307A
    - 1861 januari - mei, 307B
  - 1861 juni - december, 308
  - 1862 januari - juni, 309A-309B
    - 1862 januari - juni, 309A
    - 1862 januari - juni, 309B
  - 1862 juli - december, 310
  - 1863 januari - mei, 311
  - 1863 juni - december, 312
  - 1864 januari - mei, 313A-313B
    - 1864 januari - mei, 313A
    - 1864 januari - mei, 313B
  - 1865 juni - december, 314
  - 1865 januari - mei, 315
  - 1865 juni - december, 316
  - 1866 januari - april, 317
  - 1866 mei - december, 318
  - 1867 januari - mei, 319A-319B
    - 1867 januari - mei, 319A
    - 1867 januari - mei, 319B
  - 1867 juni - december, 320
  - 1868 januari - mei, 321
  - 1868 juni - december, 322
  - 1869 januari -mei, 323A-323B
    - 1869 januari -mei, 323A
    - 1869 januari -mei, 323B
  - 1869 juni - december, 324
  - 1870 januari - juni, 325
  - 1870 juli - december, 326
  - 1871 januari - juni, 327
  - 1871 juli - september, 328A
  - 1871 september - december, 328B
  - 1872 januari - juni, 329
  - 1872 juli - december, 330
  - 1873 januari - juni, 331
  - 1873 juli - december, 332
  - 1874 januari - juni, 333
  - 1874 juli - december, 334
  - 1875 januari - juni, 335
  - 1875 juli - december, 336
  - 1876 januari - juni, 337
  - 1876 juli - december, 338
  - 1877 januari - juni, 339
  - 1877 juli - december, 340
  - 1878 januari - juni, 341
  - 1878 juli - december, 342
  - 1879 januari - juni, 343
  - 1879 juli - december, 344
  - 1880 januari - juni, 345
  - 1880 juli - december, 346
  - 1881 januari - juni, 347A-347B
    - 1881 januari - juni, 347A
    - 1881 januari - juni, 347B
  - 1881 juli - december, 348
  - 1882 januari - juni, 349A-349B
    - 1882 januari - juni, 349A
    - 1882 januari - juni, 349B
  - 1882 juli - december, 350
  - 1883 januari - juni, 351
  - 1883 juli - december, 352
  - 1884 januari - juni, 353A-353B
    - 1884 januari - juni, 353A
    - 1884 januari - juni, 353B
  - 1884 juli - december, 354A-354B
    - 1884 juli - december, 354A
    - 1884 juli - december, 354B
- Agenda van ingekomen en uitgaande brieven., 1846 - 1869; 355-359, 367-375; 14 delen
  inv.nrs. 367-375 Aanwinst 1972
  - 1846 maart - december, 355
  - 1847, 356
  - 1848, 357
  - 1849, 358
  - 1850, 359
  - 1851-1853, 367
  - 1854-1855, 368
  - 1856-1857, 369
  - 1858-1859, 370
  - 1860-1861, 371
  - 1862-1863, 372
  - 1864-1865, 373
  - 1866-1867, 374
  - 1868-1869, 375
- Ingeleverde paspoorten, 1834 - 1839; 360; 1 omslag
- Ingekomen en minuten vanuitgaande brieven betreffende het bezoek van de koning van Nederland aan Parijs., 1862; 361; 1 omslag
- Ingekomen en minuten van uitgaande brieven betreffende het bezoek van de Koningin van Nederland aan Parijs., 1858 en 1862; 362; 1 pak
- Stukken, ingekomen bij de gezant Ch. F.H. de Fabricius als executeur-testamentair van Chr. H. Persoon., 1836 - 1840; 363; 1 omslag
- Correspondentie, 1839 - 1856; 365-366; 2 pakken
  Aanwinst 1972
  - 1839-1844, 365
  - 1845-1856, 366